臺灣苗栗地方法院刑事判決
111年度易字第82號
公  訴  人  臺灣苗栗地方檢察署檢察官
被      告  林瑞標



上列被告因加重竊盜案件，經檢察官提起公訴（111年度偵字第6
83號），被告於本院準備程序中就被訴之事實為有罪之陳述，經
裁定改依簡式審判程序審理，並判決如下：
    主  文
林瑞標犯加重竊盜罪，處有期徒刑拾月。
未扣案之犯罪所得金牌玖面沒收，於全部或一部不能沒收或不宜
執行沒收時，追徵其價額。
    事  實  及  理  由
一、本院認定被告林瑞標之犯罪事實、證據及應適用之法條，除
    更正補充如下外，其餘均與檢察官起訴書之記載相同，茲引
    用之（如附件）。
　㈠犯罪事實欄一第10列關於「金牌9至10面(價值約新臺幣5萬元
    )」之記載，應更正為「金牌9面(價值約新臺幣5萬元)」。
　㈡證據名稱應補充「被告於本院審理中自白、本院公務電話紀
    錄表」。
　㈢又被告有犯罪事實欄一所載論罪科刑執行之情形，此有臺灣
    苗栗地方檢察署刑案資料查註紀錄表及臺灣高等法院被告前
    案紀錄表各1 份在卷可查，其受有期徒刑執行完畢後，5 年
    之內再犯有期徒刑以上刑之本罪，為累犯；另基於累犯者有
    其特別惡性及對刑罰反應力薄弱等立法理由，一律須加重最
    低本刑，於不符合刑法第59條所定要件之情形下，致生行為
    人所受之刑罰超過其所應負擔罪責之個案，其人身自由因此
    遭受過苛之侵害部分，對人民受憲法第8 條保障之人身自由
    所為限制，不符憲法罪刑相當原則，牴觸憲法第23條比例原
    則，是為避免發生上述罪刑不相當之情形，法院就該個案應
    依本解釋意旨，裁量是否加重最低本刑，此有司法院釋字第
    775 號解釋文可參。本院審酌被告前因犯罪而經徒刑執行完
    畢後，理應產生警惕作用，能因此自我控管，不再觸犯有期
    徒刑以上之罪，卻故意再犯與前罪罪質類似之本案之加重竊
    盜罪，足見被告有其特別惡性，且前罪之徒刑執行無成效，
    對於刑罰之反應力顯然薄弱等一切情節，認有必要應依刑法
    第47條第1 項規定加重其刑（依據司法院頒布之刑事判決精
    簡原則，主文得不記載累犯）。　　
二、爰審酌被告為民國00年0月00日出生，教育程度為國中畢業
    ，此為被告於本院審理時所坦認(見本院卷第96頁)；其為智
    識成熟之成年人，如日方升，竟不知進取，為貪圖小利竟任
    意竊取他人之物品，造成被害人受有財物損失，及其犯罪後
    尚能坦認犯行，態度尚可，迄今未能與被害人達成和解及被
    害人對刑度表示之意見(見本院卷第81頁)，並審酌被告於本
    院審理時所自述目前從事腳底按摩，月收入約新臺幣（下同
    ）3至5萬元之經濟狀況、與父母同住之家庭狀況等一切情狀
    (見本院卷第96至97頁)，量處如主文所示之刑，以資儆懲。
    　　
三、沒收部分：
  ㈠按犯罪所得，屬於犯罪行為人者，沒收之；前二項之沒收，
    於全部或一部不能沒收或不宜執行沒收時，追徵其價額；第
    一項及第二項之犯罪所得，包括違法行為所得、其變得之物
    或財產上利益及其孳息；前條犯罪所得及追徵之範圍與價額
    ，認定顯有困難時，得以估算認定之；第38條之追徵，亦同
    ，刑法第38條之1第1項前段、第3項、第4項、第38條之2第1
    項、第2項分別定有明文。
　㈡查被害人雖於警詢證述略稱：其家裡遭竊的物品是掛在三尊
    神明身上的金片，約9至10片，以目前的金價換算價值約5萬
    元等語(見111年度偵字第683號卷第75頁)，另被告於本院審
    理中供述稱：其不知道金牌真正幾片，其偷時沒有算等語(
    見本院卷第87頁)，且因查無其他證據資料足以證明被告因
    本案犯行所得金牌之實際數額，基於罪疑唯輕、有疑利於被
    告之原則，自應從最有利於被告之認定，認其犯罪所得為金
    牌9面。至被害人雖在警詢中表示遭竊之金牌價值約5萬元，
    亦僅係表明上開遭竊之金牌9面折算現金後之約略價值，至
    多可供作為日後不能或不宜執行沒收時，據以估算上開直接
    犯罪所得之替代價額，而不能率將估算價值之50,000 元誤
    為被告前揭竊盜犯行之直接利得，而作為義務沒收之標的。
    故本件被告竊盜犯行所得財物即金牌9面，雖未扣案，然無
    積極證據足以證明業經被告移轉予他人或處分，仍屬被告所
    有之犯罪所得，應依現行刑法第38條之1第1 項前段之規定
    宣告沒收，並依同條第3 項之規定，於全部或一部不能沒收
    或不宜執行沒收時，追徵其價額。　　
據上論斷，應依刑事訴訟法第273 條之1 第1 項、第299 條第1
項前段、第310 條之2 、第454 條第2 項、第450 條第1 項，判
決如主文。
本案經檢察官陳昭銘提起公訴，檢察官吳宛真到庭執行職務。
中　　華　　民　　國　　111 　年　　3 　　月　　30　　日
                  刑事第一庭  法  官  許蓓雯
以上正本證明與原本無異。　　　　　　　　　　　　　　　　如不服本判決應於收受判決後20日內向本院提出上訴書狀，並應敘述具體理由。其未敘述上訴理由者，應於上訴期間屆滿後20日內向本院補提理由書(均須按他造當事人之人數附繕本)「切勿逕送上級法院」。告訴人或被害人如對本判決不服者，應具備理由請求檢察官上訴，其上訴期間之計算係以檢察官收受判決正本之日期為準。　　　　　　　
                              書記官  蔡孟穎
中　　華　　民　　國　　111 　年　　3 　　月　　30　　日
附錄本判決論罪科刑法條
中華民國刑法第321條
犯前條第1項、第2項之罪而有下列情形之一者，處6月以上5年以
下有期徒刑，得併科50萬元以下罰金：
一、侵入住宅或有人居住之建築物、船艦或隱匿其內而犯之。
二、毀越門窗、牆垣或其他安全設備而犯之。
三、攜帶兇器而犯之。
四、結夥三人以上而犯之。
五、乘火災、水災或其他災害之際而犯之。
六、在車站、港埠、航空站或其他供水、陸、空公眾運輸之舟、
    車、航空機內而犯之。
前項之未遂犯罰之。